臺灣高雄地方法院刑事判決　　　　　　 99年度簡上字第621號
上　訴　人
即　公訴人　臺灣高雄地方法院檢察署檢察官
被　　　告　胡順良
上列上訴人因竊盜等案件，不服本院民國99年10月27日99年度審
簡字第3813號第一審簡易判決（起訴書案號：99年度偵字第1237
0 號），提起上訴，本院管轄第二審之合議庭審理後，判決如下
︰
    主  文
原判決關於胡順良附表編號六犯非法由自動付款設備取財罪及其
應執行刑部份撤銷。
上開撤銷部分，胡順良犯非法由自動付款設備取財罪，處有期徒
刑伍月，如易科罰金，以新臺幣壹仟元折算壹日。
其餘上訴駁回。
前項上訴駁回部分所處之刑，應執行拘役壹佰貳拾日，如易科罰
金，以新臺幣壹仟元折算壹日。
    事  實
一、胡順良因缺錢花用，竟意圖為自己不法之所有，於民國98年
    6 月25日前某時，在高雄市○○區○○街126 巷5 號，徒手
    竊取其前妻黃美麗之國泰世華銀行鳳山分行之000000000000
    號帳戶金融卡1 張。復意圖為自己不法之所有，先後持前開
    竊得之金融卡前往便利商店內之自動櫃員機提款，輸入其事
    前已知悉之密碼，致該自動櫃員機辨識系統陷於錯誤，誤認
    其係有正當權源之持卡人，以此不正方法由自動付款設備取
    得黃美麗前開帳戶內之款項（時間、地點及盜領之金額均詳
    如附表所示）。嗣因黃美麗於99年3 月8 日，前往高雄縣鳳
    山市（現改制為高雄市鳳山區○○○○路203 號國泰世華銀
    行鳳山分行彙整帳戶時，發現前開帳戶金額遭盜領而報警處
    理，始由警循線查知上情。
二、案經黃美麗訴由高雄市政府警察局楠梓分局移請臺灣高雄地
    方法院檢察署檢察官偵查起訴。
    理  由
一、按被告以外之人於審判外之陳述，雖不符刑事訴訟法第159
    條之1 至第159 條之4 之規定，而經當事人於審判程序同意
    作為證據，法院審酌該言詞陳述或書面陳述作成時之情況，
    認為適當者，亦得為證據；當事人、代理人或辯護人於法院
    調查證據時，知有第159 條第1 項不得為證據之情形，而未
    於言詞辯論終結前聲明異議者，視為有前項之同意，刑事訴
    訟法第159 條之5 定有明文。查本案判決所引用具傳聞性質
    之各項證據資料，業經本院於審判期日依法踐行調查證據程
    序，公訴人、被告胡順良就上開證據之證據能力均未爭執，
    且於言詞辯論終結前亦未聲明異議，復查無依法應排除證據
    能力之情形，依上開規定，均應有證據能力。
二、上揭事實業據被告於偵、審中坦承不諱（見偵卷第3 至10、
    32頁、見本院卷第21、35頁），核與告訴人黃美麗於警詢中
    之證述相符（見偵卷第11至13頁），復有告訴人提出之國泰
    世華銀行活期儲蓄存款存摺（含內頁明細）、國泰世華銀行
    對帳單、存款帳務類歷史資料交易明細（見偵卷第16至23頁
    ）等在卷可佐，堪認被告任意性自白與事實相符，得作為認
    定本案事實之證據。綜上，本案事證明確，被告犯行，堪以
    認定。
三、論罪科刑：
  (一)核被告所為，係犯刑法第320 條第1 項之竊盜罪及同法第33
    9 條之2 第1 項之非法由自動付款設備取財罪。按刑法上之
    接續犯，係指如數行為於同時同地或密切接近之時、地實施
    ，侵害同一之法益，各行為之獨立性極為薄弱，依一般社會
    健全觀念，在時間差距上，難以強行分開，在刑法評價上，
    以視為數個舉動之接續施行，合為包括之一行為予以評價，
    較為合理，而為包括之一罪( 最高法院86年台上字第3295號
    判例意旨參照，原審誤擅為82年台上字第3295號判例) 又如
    附表編號二、四、五所示各2 次盜領犯行及編號六所示之6
    次盜領犯行，乃均係在緊接之時間、相同地方所為，復侵害
    同一之法益，則各行為之獨立性極為薄弱，依一般社會健全
    觀念，難以強行分開，在刑法評價上，以視為數個舉動之接
    續施行，應合為包括一罪之接續犯，較為合理。被告上開所
    犯1 次竊盜及如附表編號一至八所示之8 次非法由自動付款
    設備取財罪間，所犯時間均不同，顯係另行起意，應分論併
    罰。
  (二)原審法院經審理之結果，以被告所犯前開竊盜罪、非法由自
    動付款設備取財罪共8 罪等，均事證明確，引用刑法第320
    條第1 項、第339 條之2 第1 項、第41條第1 項前段、第51
    條第6 款，刑法施行法第1 條之1 ，並審酌被告坦承犯行，
    犯罪手段尚屬平和，未能與告訴人達成和解，及被告之犯罪
    動機、目的、智識程度、告訴人所受損害等一切情狀，就被
    告所犯竊盜罪部分，量處拘役20日、另犯非法由自動付款設
    備取財罪，共8 罪，均量處拘役50日，並均諭知易科罰金之
    折算標準，固非無見。惟按刑事審判旨在實現刑罰權分配之
    正義，故事實審法院對於被告之量刑，應符合比例、平等及
    罪刑相當原則，使輕重得宜，罰當其罪。又法律上屬於自由
    裁量之事項，並非概無法律性之拘束。自由裁量係於法律一
    定之外部性界限內，使法官具體選擇以為適當之處理；因此
    在裁量時，必須符合所適用之法規之目的；更進一步言，須
    受法律秩序之理念所指導，此即所謂之自由裁量之內部性界
    限。再者，刑之量定，為求個案裁判之妥當性，法律賦予法
    院裁量之權，於科刑時則應審酌刑法第57條所列各款情狀，
    分別情節，為被告量刑輕重之標準。
  (三)查，被告所犯非法由自動付款設備取財罪共8 罪，其中附表
    編號一至五、七及八部分，被告提領金額為15,000元至50,0
    00元不等之金額；另編號六部分（即99年2 月22日），被告
    共提領6 次，每次均提領30,000元，金額高達180,000 元，
    其受非難之程度自應高於附表編號一至五、七及八部分，方
    符公平及比例原則。原審疏未審酌及此，逕就被告前開所犯
    部分，均量處拘役50日，顯屬失衡，又量刑有所失出，即難
    謂符合比例原則及罪刑相當原則。公訴人循告訴人意旨提起
    上訴，指摘原判決過輕，此部分尚非無理由，而其與上開有
    罪部分定應執行刑，亦有未合，自應由本院將此部分判決及
    應執行刑撤銷改判。爰審酌被告正值壯年，不思以己之力賺
    取生活所需，僅為貪圖不法利益，多次盜領告訴人帳戶內之
    款項，迄未賠償告訴人所受損失，所為誠屬非是；惟被告於
    犯後坦承犯行，考量其犯罪動機、目的、手段等一切情狀，
    量處如主文第二項所示之刑，並諭知易科罰金之折算標準，
    以示懲儆。至被告所犯竊盜罪及附表編號一至五、七及八部
    分所犯非法由自動付款設備取財罪共7 罪部分，原審判決認
    事用法核無不合，量刑亦屬妥適，檢察官之上訴均無理由，
    應予駁回，並由本院就上開關於上訴駁回部分另定其應執行
    之刑，及就所定應執行之刑諭知易科罰金之折算標準。
  (四)末查，被告於98年6 月25日盜用告訴人金融卡提領時之地點
    係在高雄市○○區○○路189 號7-11統一便利商店內之中國
    信託銀行自動櫃員機，此觀諸卷附之國泰世華存款（支、活
    ）帳務類歷史資料交易明細列印之交易備註欄記載00000000
    0000（見偵卷第21頁）及本院公務電話紀錄（見本院卷第26
    頁）可證，公訴意旨認被告提領之行為均係在高雄縣仁武鄉
    全家便利商店澄觀分店內自動櫃員機，容有誤解，故此部分
    事實應予更正，併此敘明。
據上論斷，應依刑事訴訟法第455 條之1 第1 項、第3 項、第36
9 條第1 項前段、第368 條、第364 條、第299 條第1 項前段，
刑法第320 條第1 項、第339 條之2 第1 項、第41條第1 項前段
、第51條第6 款、刑法施行法第1 條之1 ，判決如主文。
本案經檢察官吳昇峰到庭執行職務。
中    華    民    國   100    年    3     月    3     日
                  刑事第十一庭  審判長法  官  李代昌
                                      法  官  鄭  瑋
                                      法  官  林正忠
以上正本證明與原本無異。
不得上訴
中    華    民    國  100     年    3     月    3     日
                                      書記官  劉甄庭
附表：
┌──┬───────┬─────────┬────────────────┐
│編號│時間          │盜領金額（新臺幣）│提款地點                        │
├──┼───────┼─────────┼────────────────┤
│ 一 │98年6月25日   │20,000元          │高雄市○○區○○路189 號7-11便利│
│    │              │                  │商店內之中國信託銀行自動櫃員機  │
│    │              │                  │（起訴書誤載為全家便利商店澄觀分│
│    │              │                  │店內自動櫃員機）                │
├──┼───────┼─────────┼────────────────┤
│ 二 │98年7 月15日  │30,000元、20,000元│高雄市○○區○○路1 段111 號全家│
│    │              │                  │便利商店澄觀分店內之國泰世華銀行│
│    │              │                  │自動櫃員機                      │
├──┼───────┼─────────┼────────────────┤
│ 三 │98年7 月24日  │15,000元          │同上                            │
├──┼───────┼─────────┼────────────────┤
│ 四 │99年1 月14日  │30,000元、20,000元│同上                            │
├──┼───────┼─────────┼────────────────┤
│ 五 │99年1 月29日  │30,000元、20,000元│同上                            │
├──┼───────┼─────────┼────────────────┤
│ 六 │99年2 月22日  │共提領6 次，每次均│同上                            │
│    │              │為30,000元。      │                                │
├──┼───────┼─────────┼────────────────┤
│ 七 │99年2 月26日  │30,000元          │同上                            │
├──┼───────┼─────────┼────────────────┤
│ 八 │99年3 月5 日  │30,000元          │同上                            │
└──┴───────┴─────────┴────────────────┘
附錄本案論罪科刑法條全文：
刑法第320條
意圖為自己或第三人不法之所有，而竊取他人之動產者，為竊盜
罪，處5 年以下有期徒刑、拘役或500 元以下罰金。
意圖為自己或第三人不法之利益，而竊佔他人之不動產者，依前
項之規定處斷。
前二項之未遂犯罰之。
刑法第339條之2
意圖為自己或第三人不法之所有，以不正方法由自動付款設備取
得他人之物者，處3 年以下有期徒刑、拘役或1 萬元以下罰金。
以前項方法得財產上不法之利益或使第三人得之者，亦同